【裁判字號】    98,易,1421
【裁判日期】    991105
【裁判案由】    詐欺
【裁判全文】
臺灣臺中地方法院刑事判決              98年度易字第1421號
公  訴  人  臺灣臺中地方法院檢察署檢察官
被      告  張育榮
上列被告因詐欺案件，經檢察官提起公訴（97年度偵字第29388
號、98年度偵字第3500、3501、3716、3737、4056、4837、4992
、5468、5547、5657、6408號）及移送併辦（臺灣臺中地方法院
檢察署98年度偵字第8109、10202 、7674、10201 、7778、7779
、7813、8215、8341、8342、9176、3121、98年度偵緝字第206
、207 、208 、209 、210 號、98年度偵字第105 號、97年度偵
字第28980 號、98年度偵字第5802、2173、11619 、14239 、16
351 號、99年度偵字第28號）後，聲請改依協商程序而為判決，
本院合議庭裁定由受命法官獨任進行認罪協商程序，判決如下：
    主      文
張育榮幫助意圖為自己不法之所有，以詐術使人將本人之物交付
，累犯，處有期徒刑伍月，如易科罰金，以新臺幣壹仟元折算壹
日。
    事實及理由
一、張育榮前於民國94年間，因竊盜案件，經臺灣新竹地方法院
    以94年度易字第385 號判處有期徒刑7 月，上訴後，經臺灣
    高等法院以94年度上易字第1993號判決上訴駁回確定，於95
    年11月2 日縮短刑期執行完畢。仍不知悔改，依一般社會之
    通見，可預見一般人支付代價或以其他方法取得他人行動電
    話門號使用常與財產犯罪密切相關，且取得他人行動電話門
    號之目的在於取得贓款及掩飾犯行不易遭人追查，苟交付行
    動電話門號予他人使用，將被犯罪集團用於向被害人詐欺取
    財之聯絡工具，又其對於提供行動電話門號雖無引發他人萌
    生犯罪之確信，但仍不顧他人所可能遭害之危險，竟基於幫
    助犯罪集團遂行詐欺取財之財產上犯罪，縱有人持以犯罪亦
    不違反其本意之不確定故意，於97年10月6 日，在臺中縣大
    里市中山公園附近之「自由通訊行」，將其所申辦門號0000
    000000、0000000000、0000000000號行動電話SIM 卡，以不
    詳代價售予郭偉哲（經本院判處有期徒刑5 月，如易科罰金
    ，以1,000 元折算1 日），郭偉哲再以新臺幣（下同）10,0
    00元代價轉售李岳聲（所涉詐欺罪，由本院另行審結），容
    任李岳聲所屬詐欺集團供作詐欺聯絡使用之工具。嗣該詐欺
    集團取得上開行動電話門號後，即意圖為自己不法之所有，
    基於詐欺取財之犯意聯絡，於下列時、地為下列犯行：
  (一)於97年10月19日，推由姓名、年籍不詳之成年人，在拍賣網
    站上假冒賣家，刊登虛偽拍賣翻譯機訊息及留下張育榮前開
    門號0000000000號行動電話以取信網路買家。胡江文於該拍
    賣網站見上開訊息後，陷於錯誤下標購買，於同日11時30分
    許得標，並依指示於同日12時6 分6 秒許，在臺北市○○區
    ○○街3 號6 樓住處，以網路ATM 將5,000 元轉帳入葉志祥
    所有中華郵政股份有限公司新埔郵局帳號00000000000000號
    帳戶，旋遭提領一空。胡江文撥打上開門號0000000000號行
    動電話亦無回應，始知受騙。
  (二)於97年10月21日，推由姓名、年籍不詳之成年人，在拍賣網
    站上假冒賣家，刊登虛偽拍賣手機訊息及留下張育榮前開門
    號0000000000號行動電話以取信網路買家。何幸晏於該拍賣
    網站見上開訊息後，陷於錯誤下標購買，並依指示於同日8
    時3 分28秒許，在雲林縣斗六市○○路郵局，將5,000 元臨
    櫃匯入王木立所有中華郵政股份有限公司帳號000000000000
    00號帳戶，旋遭提領一空。何幸晏撥打上開門號0000000000
    號行動電話亦無回應，始知受騙。
  (三)於97年10月23日，推由姓名、年籍不詳之成年人，在拍賣網
    站上假冒賣家，刊登虛偽拍賣牛排禮券訊息，何友鵬於該拍
    賣網站見上開訊息後，陷於錯誤下標購買，該詐欺集團再推
    由姓名、年籍不詳之成年人，於同日16時5 分許，以張育榮
    前開門號0000000000號行動電話與何友鵬聯繫，並告知匯款
    帳號。何友鵬遂依指示於同日17時許，在臺北市中山區○○
    ○路○段2 號自動櫃員機，將2,700 元轉帳入吳祥銘（經本
    院判處有期徒刑5 月，如易科罰金，以1,000 元折算1 日）
    所有合作金庫商業銀行進化分行帳號0000000000000 號帳戶
    ，旋遭提領一空。何友鵬撥打上開門號0000000000號行動電
    話亦無回應，始知受騙。
  (四)於97年10月29日，推由姓名、年籍不詳之成年人，在拍賣網
    站上假冒賣家，刊登虛偽拍賣遊戲機訊息及留下張育榮前開
    門號0000000000號行動電話以取信網路買家。林永信於該拍
    賣網站見上開訊息後，陷於錯誤下標購買，於同日19時2 分
    許得標，並依指示於同月30日11時30分許，在臺北市○○路
    185 號之台北富邦銀行，將6,150 元臨櫃匯入吳祥銘所有合
    作金庫商業銀行進化分行帳號0000000000000 號帳戶，旋遭
    提領一空。林永信撥打上開門號0000000000號行動電話亦無
    回應，始知受騙。
  (五)於97年10月30日，推由姓名、年籍不詳之成年人，在拍賣網
    站上假冒賣家，刊登虛偽拍賣商品訊息，郭守民於該拍賣網
    站見上開訊息後，陷於錯誤下標購買，該詐欺集團再推由姓
    名、年籍不詳之成年人，於同日17時10分許，以張育榮前開
    門號0000000000號行動電話與郭守民聯繫，並告知匯款帳號
    。郭守民遂依指示於同日17時20分許，在臺北市文山區○○
    ○街99巷14號5 樓住處，以網路ATM 將6,500 元轉帳入吳祥
    銘所有合作金庫商業銀行進化分行帳號0000000000000 號帳
    戶，旋遭提領一空。郭守民撥打上開門號0000000000號行動
    電話亦無回應，始知受騙。
  (六)於97年10月29日，推由姓名、年籍不詳之成年人，在拍賣網
    站上假冒賣家，刊登虛偽拍賣遊樂園門票訊息及留下張育榮
    前開門號0000000000號行動電話以取信網路買家。洪若綺（
    即起訴書附表三編號93及289 號所載之被害人。至於該附表
    三編號289 號之「虹若綺」為誤載）於該拍賣網站見上開訊
    息後，陷於錯誤下標購買，並依指示於同月30日13時48分許
    ，在臺北市○○○路○段14號之中國信託銀行自動櫃員機，
    將1,200 元轉帳入吳祥銘所有合作金庫商業銀行進化分行帳
    號0000000000000 號帳戶，旋遭提領一空。洪若綺撥打上開
    門號0000000000號行動電話亦無回應，始知受騙。
  (七)於97年10月20日，推由姓名、年籍不詳之成年人，在拍賣網
    站上假冒賣家，刊登虛偽拍賣筆記型電腦訊息，徐識翔於該
    拍賣網站見上開訊息後，陷於錯誤下標購買，該詐欺集團再
    推由姓名、年籍不詳之成年人，以張育榮前開門號00000000
    00號行動電話與徐識翔聯繫，並告知匯款帳號。徐識翔遂依
    指示於同日，在臺中市○區○○路349 號3 樓之3 住處，以
    網路ATM 將8,800 元轉帳入中國信託商業銀行帳號00000000
    0000號帳戶，旋遭提領一空。徐識翔撥打上開門號00000000
    00號行動電話亦無回應，始知受騙。
  (八)於97年10月22日18時30分許，推由姓名、年籍不詳之成年人
    ，在拍賣網站上假冒賣家，刊登虛偽拍賣牛排禮券訊息，葉
    惠萍於該拍賣網站見上開訊息後，陷於錯誤，於該拍賣網站
    留下行動電話號碼，該詐欺集團再推由姓名、年籍不詳之成
    年人，以張育榮前開門號0000000000號行動電話與葉惠萍聯
    繫，並告知匯款帳號。葉惠萍遂依指示於同月23日9 時34分
    許，在臺中市○○路與大進街口之臺中市第二信用合作社自
    動櫃員機，將18,000元轉帳入國泰世華銀行安和分行帳號00
    000000000 號帳戶，旋遭提領一空。葉惠萍撥打上開門號00
    00000000號行動電話亦無回應，始知受騙。
  (九)於97年10月27日23時45分許，推由姓名、年籍不詳之成年人
    ，在拍賣網站上假冒賣家，刊登虛偽拍賣牛排禮券訊息及留
    下張育榮前開門號0000000000號行動電話以取信網路買家。
    陳志達於該拍賣網站見上開訊息後，陷於錯誤下標購買，並
    依指示於同月28日0 時0 分19秒許，在臺中縣大里市○○路
    166 巷32號住處，以網路ATM 將4,500 元轉帳入陳豐年所有
    中華郵政股份有限公司光復富田郵局帳號00000000000000號
    帳戶，旋遭提領一空。陳志達撥打上揭門號0000000000號行
    動電話亦無回應，始知受騙。
  (十)於97年10月19日14時許，推由姓名、年籍不詳之成年人，在
    拍賣網站上假冒賣家，刊登虛偽拍賣手機訊息及留下張育榮
    前開門號0000000000號行動電話以取信網路買家。陳鈺禾於
    該拍賣網站見上開訊息後，陷於錯誤下標購買，並依指示於
    同月20日16時28分許，在臺中商銀外埔分行自動櫃員機，將
    13,000元轉帳入帳號000-000000000000號帳戶，旋遭提領一
    空。陳鈺禾撥打上開門號0000000000號行動電話亦無回應，
    始知受騙。
  (十一)於97年10月19日19時許，推由姓名、年籍不詳之成年人，在
    拍賣網站上假冒賣家，刊登虛偽拍賣液晶電視訊息及留下張
    育榮前開門號0000000000號行動電話以取信網路買家。王家
    政於該拍賣網站見上開訊息後，陷於錯誤下標購買，並依指
    示於同日23時28分許，在臺北縣三重市○○路52號台新銀行
    自動櫃員機，將28,000元轉帳入中華郵政股份有限公司朴子
    郵局帳號00000000000000號帳戶，旋遭提領一空。王家政撥
    打上開門號0000000000號行動電話亦無回應，始知受騙。
  (十二)於97年10月19日，推由姓名、年籍不詳之成年人，在拍賣網
    站上假冒賣家，刊登虛偽拍賣手機訊息及留下張育榮前開門
    號0000000000號行動電話以取信網路買家。李俊杰於該拍賣
    網站見上開訊息後，陷於錯誤下標購買，並依指示於同日15
    時28分18秒許，在新竹市○○路57號合作金庫銀行光復分行
    自動櫃員機，將9,000 元轉帳入土地銀行華江分行帳號0000
    00000000號帳戶，旋遭提領一空。李俊杰撥打上開門號0000
    000000號行動電話亦無回應，始知受騙。
  (十三)於97年10月30日，推由姓名、年籍不詳之成年人，在拍賣網
    站上假冒賣家，刊登虛偽拍賣遊樂園門票訊息及留下張育榮
    前開門號0000000000號行動電話以取信網路買家。洪婉君於
    該拍賣網站見上開訊息後，陷於錯誤，於同日16時20分許，
    在臺北市○○區○○路95號下標購買，並依指示於同日17時
    0 分11秒許，在臺北市○○區○○路之郵局自動櫃員機，將
    1,200 元轉帳入吳祥銘所有合作金庫商業銀行進化分行帳號
    0000000000000 號帳戶，旋遭提領一空。洪婉君撥打上開門
    號0000000000號行動電話亦無回應，始知受騙。
  (十四)於97年10月28日10時許，推由姓名、年籍不詳之成年人，在
    拍賣網站上假冒賣家，刊登虛偽拍賣百貨公司禮券訊息及留
    下張育榮前開門號0000000000號行動電話以取信網路買家。
    翁郁涵於該拍賣網站見上開訊息後，陷於錯誤下標購買，並
    依指示於同日10時6 分許，在高雄市鼓山區○○○○路110
    號13樓住處，以網路ATM 將4,800 元轉帳入陳豐年所有中華
    郵政股份有限公司光復富田郵局帳號00000000000000號帳戶
    ，旋遭提領一空。翁郁涵撥打上開門號0000000000號行動電
    話亦無回應，始知受騙。
  (十五)於97年10月31日15時30分許，推由姓名、年籍不詳之成年人
    ，在拍賣網站上假冒賣家，刊登虛偽拍賣遊樂園門票訊息及
    留下張育榮前開門號0000000000號行動電話以取信網路買家
    。李冠樺於該拍賣網站見上開訊息後，陷於錯誤下標購買，
    並依指示於同日16時20分47秒許，在彰化縣彰化市○○路○
    段405 巷11號13樓住處樓下兆豐國際商業銀行自動櫃員機，
    將6,450 元轉帳入中華郵政股份有限公司帳號000000000000
    00號帳戶，旋遭提領一空。李冠樺撥打上開門號0000000000
    號行動電話亦無回應，始知受騙。
  (十六)於97年10月30日，推由姓名、年籍不詳之成年人，在拍賣網
    站上假冒賣家，刊登虛偽拍賣音波按摩冰刀訊息及留下張育
    榮前開門號0000000000號行動電話以取信網路買家。周欣霖
    （起訴書附表三編號291 之被害人誤載為李冠樺）於該拍賣
    網站見上開訊息後，陷於錯誤下標購買，於同日20時54分許
    得標，並依指示於同月30日22時41分許，在臺北市○○區○
    ○街150 號之東園郵局自動櫃員機，將3,000 元轉帳入吳祥
    銘所有合作金庫商業銀行進化分行帳號0000000000000 號帳
    戶，旋遭提領一空。周欣霖撥打上開門號0000000000號行動
    電話亦無回應，始知受騙。
  (十七)於97年10月28日，推由姓名、年籍不詳之成年人，在拍賣網
    站上假冒賣家，刊登虛偽拍賣按摩機訊息及留下張育榮前開
    門號0000000000號行動電話以取信網路買家。張正宜於該拍
    賣網站見上開訊息後，陷於錯誤，於同日13時31分許，在臺
    北市松山區○○○路○段某處下標購買，並依指示於同日16
    時47分5 秒許，在上址，以網路ATM 將10,000元轉帳入吳祥
    銘所有合作金庫商業銀行進化分行帳號0000000000000 號帳
    戶，旋遭提領一空。張正宜撥打上開門號0000000000號行動
    電話亦無回應，始知受騙。
  (十八)於97年10月31日，推由姓名、年籍不詳之成年人，在拍賣網
    站上假冒賣家，刊登虛偽拍賣音波按摩冰刀訊息及留下張育
    榮前開門號0000000000號行動電話以取信網路買家。陳淑芬
    於該拍賣網站見上開訊息後，陷於錯誤下標購買，該詐欺集
    團於同日23時47分許，通知陳淑芬匯款。陳淑芬遂依指示於
    同年11月1 日，在臺北市南港區○○○路○段68號全家便利
    商店內台新銀行自動櫃員機，將3,000 元轉帳入中華郵政股
    份有限公司中埔後庄郵局帳號00000000000000號帳戶，旋遭
    提領一空。陳淑芬撥打上開門號0000000000號行動電話亦無
    回應，始知受騙。
  (十九)於97年10月30日，推由姓名、年籍不詳之成年人，在拍賣網
    站上假冒賣家，刊登虛偽拍賣牛排禮券訊息及留下張育榮前
    開門號0000000000號行動電話以取信網路買家。林威辰於該
    拍賣網站見上開訊息後，陷於錯誤下標購買，於同日15時許
    得標，並依指示於同日17時30分許，在臺北市○○區○○路
    二段64號政治大學內郵局自動櫃員機，將1,800 元轉帳入吳
    祥銘所有合作金庫商業銀行進化分行帳號0000000000000 號
    帳戶，旋遭提領一空。林威辰撥打上開門號0000000000號行
    動電話亦無回應，始知受騙。
  (二十)於97年10月29日，推由姓名、年籍不詳之成年人，在拍賣網
    站上假冒賣家，刊登虛偽拍賣電腦螢幕訊息，林駿民於該拍
    賣網站見上開訊息後，陷於錯誤下標購買，該詐欺集團再推
    由姓名、年籍不詳之成年人，以張育榮前開門號0000000000
    號行動電話與林駿民聯絡購買事宜。林駿民遂依指示於同日
    18時6 分許，在臺北縣板橋市○○路○段正隆巷12弄23號2
    樓住處，以網路ATM 將4,000 元轉帳入吳祥銘所有合作金庫
    商業銀行進化分行帳號0000000000000 號帳戶，旋遭提領一
    空。林駿民撥打上開門號0000000000號行動電話亦無回應，
    始知受騙。
二、證據：(一)被害人胡江文、何幸晏、何友鵬、林永信、郭守民
    、洪若綺、徐識翔、葉惠萍、陳志達、陳鈺禾、王家政、李
    俊杰、洪婉君、翁郁涵、李冠樺、周欣霖、張正宜、陳淑芬
    、林威辰及林駿民於警詢之指述。(二)被害人胡江文、何幸晏
    、何友鵬、林永信、郭守民、洪若綺、徐識翔、葉惠萍、陳
    志達、王家政、李俊杰、洪婉君、翁郁涵、李冠樺、周欣霖
    、張正宜、陳淑芬、林威辰及林駿民之匯款資料。(三)證人李
    岳聲、郭偉哲於警詢、偵查中及本院審理時之證述。(四)門號
    0000000000、0000000000、0000000000號等行動電話申請書
    、門號0000000000號行動電話通聯調閱查詢單、中華郵政股
    份有限公司新埔郵局帳號00000000000000號、合作金庫商業
    銀行進化分行帳號0000000000000 號、中華郵政股份有限公
    司光復富田郵局帳號00000000000000號等帳戶之開戶資料及
    歷史交易明細表。(五)被告張育榮於本院之自白。
三、本件經檢察官與被告於審判外達成協商之合意，且被告已認
    罪，其合意內容為被告願受科刑範圍為有期徒刑5 月，如易
    科罰金，以新臺幣1,000 元折算1 日。經查，上開協商合意
    並無刑事訴訟法第455 條之4 第1 項所列情形之一，檢察官
    聲請改依協商程序而為判決，本院爰不經言詞辯論，於協商
    合意範圍內為協商判決，合予敘明。
四、附記事項：
  (一)臺灣臺中地方法院檢察署檢察官98年度偵字第8109、10202
    、7674、10201 、7778、7779、7813、8215、8341、8342、
    9176、3121號、98年度偵緝字第206 、207 、208 、209 、
    210 號、98年度偵字第105 號、97年度偵字第28980 號、98
    年度偵字第5802、2173、11619 號移送併辦意旨書及臺灣臺
    中地方法院檢察署檢察官98年度偵字第14239 、16351 號移
    送併辦意旨書就被害人何友鵬、陳志達、陳鈺禾、王家政、
    洪婉君、翁郁涵、周欣霖遭詐騙部分，與前揭事實一(三)、(九)
    、(十)、(十一)、(十三)、(十四)、(十六)之犯罪事實，屬事實上一罪關係，自
    應由本院併予審理；另就被害人林威辰及林駿民遭詐騙部分
    （即前揭事實一(十九)、(二十)部分），與本案起訴之犯罪事實（即
    前揭事實一(一)至(十八)部分），具有想像競合之裁判上一罪關係
    ，亦應由本院併予審理。
  (二)臺灣臺中地方法院檢察署檢察官99年度偵字第28號移送併辦
    意旨書就被害人翁郁涵遭詐騙部分，與前揭事實一(十四)之犯罪
    事實，屬事實上一罪關係，自應由本院併予審理。
  (三)另公訴意旨尚以：被告出售其所申辦前揭手機門號予郭偉哲
    ，再由郭偉哲轉售予李岳聲，供李岳聲所屬之詐欺集團成員
    詐騙起訴書附表三編號114 號所載被害人林政葦等語。經查
    ，不詳姓名、年籍之詐欺集團成員，係使用門號0000000000
    號行動電話與被害人林政葦連絡匯款事宜之事實，業經被害
    人林政葦於警詢指述甚詳（見警卷(二)第38至40頁）。依此，
    詐欺集團成員並未以被告所有0000000000、0000000000、00
    00000000號行動電話與被害人林政葦聯繫甚明。公訴人當庭
    更正起訴書所載之犯罪事實，有協商筆錄在卷可稽（見本院
    卷(三)第300 頁）。是詐欺集團既非使用被告所有之行動電話
    門號對林政葦行騙，則林政葦並非本案被告犯幫助詐欺取財
    之被害人，起訴書此部分純屬誤載，自非在起訴及協商判決
    之範圍，併此說明。
五、依刑事訴訟法第455 條之2 第1 項、第455 條之4 第2 項，
    刑法第30條第1 項前段、第2 項、第339 條第1 項、第55條
    、第47條第1 項、第41條第1 項前段，刑法施行法第1 條之
    1 ，判決如主文。
六、協商判決除有刑事訴訟法第455 條之4 第1 項第1 款於本訊
    問程序終結前，被告撤銷協商合意或檢察官撤回協商聲請者
    ；第2 款被告協商之意思非出於自由意志者；第4 款被告所
    犯之罪非第455 條之2 第1 項所定得以協商判決者；第6 款
    被告有其他較重之裁判上一罪之犯罪事實者；第7 款法院認
    應諭知免刑或免訴、不受理者情形之一，及違反同條第2 項
    「法院應於協商合意範圍內為判決；法院為協商判決所科之
    刑，以宣告緩刑或二年以下有期徒刑、拘役或罰金為限」之
    規定者外，不得上訴。
七、如有上開可得上訴情形，應於收受宣示判決筆錄送達後10日
    內向本院提出上訴書狀（應敘述具體理由並附繕本）。上訴
    書狀如未敘述理由，應於上訴期間屆滿後20日內補提理由書
    於本院。
中    華    民    國    99    年    11    月    5     日
                  刑事第九庭  法  官  柯志民
以上正本證明與原本無異。
                              書記官  鄭晉發
中    華    民    國    99    年    11    月    5     日
附錄本案論罪科刑法條全文：
刑法第339條
意圖為自己或第三人不法之所有，以詐術使人將本人或第三人之
物交付者，處五年以下有期徒刑、拘役或科或併科一千元以下罰
金。
以前項方法得財產上不法之利益或使第三人得之者，亦同。
前二項之未遂犯罰之。

司法院資訊處製作；財團法人民間司法改革基金會備份。
